臺灣桃園地方法院刑事判決　　　　　　　　　　　　　九十年度簡上字第一四號
　　上　訴　人　臺灣桃園地方法院檢察署檢察官
　　被　　　告　甲○○
右上訴人因被告竊盜案件，不服本院中壢簡易庭九十年度壢簡字第四二二號中華民國
九十年五月四日簡易判決（起訴案號：九十年度偵字第五九一六號），提起上訴，本
院判決如左：
    主  文
原判決撤銷。
甲○○連續竊盜，處有期徒刑肆月，如易科罰金，以佰元折算壹日。
扣案之小型手電筒、Ｌ型鐵鉤各壹支，均沒收。
    事  實
一、甲○○於民國八十六年及八十八年間因竊盜罪，經本院先後判處罰金一千元及拘
    役二十八日確定，於執行完畢後，詎仍不知自我惕勉，而基於意圖為自己不法所
    有概括犯意，再犯有下列行為：
    (1)、於民國九十年四月六日凌晨二時五分許，在桃園縣平鎮市鎮○街七十二號前
        ，見丁○○所有停放該處之車牌ＭＫ－四八四五號自用小客車車窗未關，即
        開啟車門入內，持其所有之小型手電筒照明蒐尋財物，經竊得丁○○所有置
        於車內之大衛杜夫牌香煙兩包，得手後逸然離去，然為據報趕赴現場之員警
        追獲並扣得小型手電筒一支。
    (2)、於同年五月六日上午十時至十二時間之某時，在桃園縣中壢市○○○街十七
        號前走廊，竊取丙○○所有停放該處之ＪＥＬＵＭ廠牌變速腳踏車一輛，得
        手後據為己用，為警循線查獲。
    (3)、於同年月七日凌晨一時二十分許，在桃園縣中壢市○○街路旁停車場，以自
        有之Ｌ型鐵鉤（非凶器）勾開乙○○所有停放該處之ＧＶ－三三四○號自用
        小貨車車門，進入車內翻動物品著手行竊車內財物之際，適為乙○○發現報
        警趕至將之逮獲，致未得逞，並扣得其所有之Ｌ型鐵鉤一支。
二、案經桃園縣警察局平鎮分局報請臺灣桃園地方法院檢察署檢察官偵查後聲請簡易
    判決處刑（九十年度偵字第五九一六號）暨桃園縣警察局楊梅分局報請同署檢察
    官偵查後函移併案審理（九十年度偵字第七四三四、八八九五號）。
    理  由
一、右揭事實，迭據被告甲○○於歷次警訊、檢察官訊問及本院調查、審理時坦承不
    諱，核與被害人丁○○、乙○○、丙○○及證人林承泓於警訊時指、證述之情節
    相符，並有被害人丁○○、丙○○等二人立具之贓物領據各一紙附卷暨被告所有
    之小型手電筒、Ｌ型鐵鉤各一支扣案可稽，是故本件事證明確，被告犯行堪以認
    定。
二、核被告竊取被害人丁○○所有之香煙二包（事實一－(1)）及丙○○所有之腳踏車
    一輛部分（事實一－(2)）之所為，均係犯刑法第三百百二十條第一項之竊盜既遂
    罪；另扣案之Ｌ型鐵鉤一支，乃係以鐵線所製之小型工具，雖為鐵質，但甚小巧
    ，可輕易曲折，尚非屬凶器；則其持型鐵鉤Ｌ於著手行竊被害人乙○○車內財物
    部分（事實一－(3)，因尚未將他人財物移置於自己實力支配之下，所為僅止於未
    遂階段，是核此部分之所為，係犯刑法第三百二十條第三項、第一項之竊盜未遂
    罪。被告先後三次竊盜犯行，時間緊接，基本犯罪構成要件相同，顯係基於概括
    犯意為之，為連續犯，應依刑法第五十六條規定論以事實一－(2)之竊盜既遂一罪
    並加重其刑。又被告於民國九十年五月六日上午竊取腳踏車一輛及同年月七日凌
    晨一時二十分竊取財物未遂等二犯行部分，雖未經檢察官聲請簡易判決處刑，惟
    該未聲請簡易判決處刑（起訴）部分與已聲請簡易判決處刑（起訴）部分既有連
    續犯裁判上一罪關係，為聲請（起訴）效力所及，本院自應併予審理。
三、原審對被告論罪科刑，固非無見，惟就被告上揭應併予審理部分之犯行，原審未
    及審酌，即有可議之處，上訴意旨執以指摘原判決不當，仍應認為有理由，應由
    本院將原判決撤銷改判。爰審酌被告曾有兩次竊盜前科受罰金及拘役之執行後不
    知惕勉而再犯、本件犯罪之動機、目的、手段、所得財物、所生損害、犯罪後坦
    承錯誤態度良好等一切情狀，量處如主文第二項所示之刑示懲，並依法諭知易科
    罰金之折算標準。至扣案之小刑手電筒、Ｌ型鐵鉤等各一支，均為被告所有，已
    據被告於審理中供陳在卷，經核均係供犯罪所用（按小手電筒係供犯竊取香煙時
    照明蒐尋財物用；另Ｌ型鐵鉤係供勾開ＧＶ－三三四○號自用小貨車車門竊取車
    內財物用）之物，均應依刑法第三十八條第一項第二款規定宣告沒收。
據上論斷，應依刑事訴訟法第四百五十五條之一第三項、第三百六十九條第一項前段
、第三百六十四條、第二百九十九條第一項前段，刑法第五十六條、第三百二十條第
一項、第四十一條第一項前段、第三十八條第一項第二款，罰金罰鍰提高標準條例第
一條前段、第二條，判決如主文。
本案經檢察官鍾雅蘭到庭執行職務。
中      華      民      國    九十一    年      四      月     十七     日
                                  台灣桃園地方法院刑事第三庭
          審判長法  官  謝  順  輝
                                            法  官  蔡  榮  澤
                                            法  官  鄭  新  後
右為正本證明與原本無異。
不得上訴。
                                            書記官  劉  寶  霞
中      華      民      國    九十一    年      四      月     十七     日
●附論罪科刑依據之法條：
◎刑法第三百二十條：
  意圖為自己或第三人不法之所有，而竊取他人之動產者，為竊盜罪，處五年以下
    有期徒刑、拘役或五百元以下罰金。
  意圖為自己或第三人不法利益，而竊佔他人之不動產者，依前項之規定處斷。
  前二項之未遂犯罰之。
